臺灣高雄地方法院民事判決　九十一年度訴字第二一一一號
　　原　　　告　壹東實業股份有限公司
　　法定代理人　甲○○
　　訴訟代理人　乙○○
　　被　　　告　中彥工程股份有限公司
　　法定代理人　丙○○
右當事人間給付工程款事件，本院判決如左：
    主    文
被告應給付原告新台幣肆佰陸拾貳萬伍仟捌佰捌拾貳元，及自民國九十一年七月二十
日起至清償日止，按年息百分之五計算之利息。
訴訟費用由被告負擔。
本判決於原告以新台幣壹佰伍拾肆萬壹仟元供擔保後得假執行；但被告如於假執行程
序實施前，以新臺幣肆佰陸拾貳萬伍仟捌佰捌拾貳元為原告預供擔保，得免為假執行
。
    事實與理由
壹、原告方面：
一、聲明：求為判決如主文第一項所示及為以供擔保為條件之假執行宣告。
二、陳述：緣原告於民國八十七年二月七日與被告訂立工程合約書，約定由原告承攬
    麥寮六輕乾燥機架台金屬浪板按裝工程（含１００區，２００區壓縮機ＶＣ貯槽
    ），工程總價則為新台幣（下同）三百九十萬九千七百零五元（百分之五營業稅
    另計），合計營業稅則為四百十萬五千一百九十元，嗣被告再追加工程，該部分
    金額則為四十九萬五千八百九十七元，加計百分之五之營業稅為五十二萬零六百
    九十二元，是總計工程款為四百六十二萬五千八百八十二元。詎被告於原告請領
    第一期工程款時，即藉詞未予給付，且於原告完成全部工程後又一再拖延付款時
    間，並一再以信函表示其雖有誠意付款，然因公司財務困難，無法清償，請原告
    放其一條生路，然迄今被告卻仍未給付原告分文工程款，為此乃依兩造間之承攬
    契約及工程合約關係，請求被告給付四百六十二萬五千八百八十二元，及自起訴
    狀繕本送達翌日（即九十一年七月二十日）起至清償日止，按年息百分之五計算
　　之法定遲延利息。至被告主張每月五萬元之分期付款給付方式，原告並不同意。
貳、被告方面：
一、聲明：原告之訴駁回；如受不利之判決，願供擔保請准宣告免為假執行。
二、陳述：被告公司確實積欠如原告請求之工程款未為給付，至原告所提出之工程承
    攬合約書、傳真信函、被告公司法定代理人所寫之信函等資料皆為真實，然因被
    告公司之財務狀況相當不好，故被告公司雖很誠意願意還工程款，但因被告公司
    現確已無償債能力，故希望原告能同意被告每月清償五萬元。
參、原告主張被告積欠工程款之事實，已據其提出工程合約書、追加工程傳真信函為
    證。被告復到庭陳述其確有積欠原告聲明請求之工程款四百六十二萬五千八百八
    十二元，對原告所提出之相關資料亦不否認其為真實，僅辯稱其現無償債能力，
    希望能分期給付等語，是原告之主張自堪信為真實。從而，原告依據兩造之工程
    合約及承攬之法律關係，請求被告給付四百六十二萬五千八百八十二元，及自起
    訴狀繕本送達翌日（即九十一年七月二十日）起至清償日止，按年息百分之五計
    算之法定遲延利息，即屬正當，應予准許。再按判決所命之給付，其性質非長期
    間不能履行或經原告同意者，法院得於判決內定相當之履行期間。經原告同意者
    ，法院得定分次履行之期間，此為民事訴訟法第三百九十六條第一項、第二項本
    文所明定。然此所謂非長期間不能履行者，係指依被告應給付之本質，非經過長
    時期之繼續履行，無法完成給付之全部而言，如判命被告按一定之設計建築房屋
    或完成其他工程而言。準此，本件係判命被告為金錢給付，即非屬上開所謂非經
    過長時期之繼續履行，無法完成給付者，而原告復不同意被告分期給付，是被告
    自不得依上開法條規定，請求本院定履行期或分期給付，是被告以上開情詞為辯
    ，仍不足採。
肆、兩造陳明願供擔保請為宣告假執行或免為假執行，經核均與規定相符，爰分別酌
    定相當之擔保金額予以宣告。
伍、據上論結：原告之訴為有理由，依民事訴訟法第七十八條、第三百九十條第二項
    、第三百九十二條，判決如主文。
中　　　華　　　民　　　國　　九十一　　年　　　八　　　月　　　十三　　日
                              臺灣高雄地方法院民事第一庭
~B法　　　官　林靜梅
右為正本係照原本作成。
如不服本判決，應於送達後廿日內，向本院提出上訴狀並表明上訴理由，如於本判決
宣示後送達前提起上訴者，應於判決送達後十日內補提上訴理由書（須附繕本）
。
中　　　華　　　民　　　國　　九十一　　年　　　八　　　月　　　十三　　日
~B法院書記官　曾瓊玉
